【裁判字號】    95,訴,252
【裁判日期】    950418
【裁判案由】    偽造文書
【裁判全文】
臺灣新竹地方法院刑事判決
公  訴  人  臺灣新竹地方法院檢察署檢察官
被      告  甲○○
上列被告因偽造文書案件，經檢察官聲請以簡易判決處刑（94年
度偵字第1496號），本院認為應適用通常程序審理，判決如下：
    主  文
本件免訴。
    理  由
一、聲請簡易判決處刑意旨略以：被告甲○○係馬德斯帝貿易有
    限公司（下簡稱馬德斯帝公司）總經理，李元貞係馬德斯帝
    公司之業務員，2人為從事外籍勞工仲介業務之人員。被告
    甲○○、李元貞（業經本院以94年度竹簡字第701號判處有
    期徒刑三月，如易科罰金，以300元折算一日。緩刑二年。
    ）均明知向行政院勞工委員會（下稱勞委會）申請聘僱家庭
    外籍監護工，受監護人應經合格醫院（即公辦公營之公立醫
    院、經行政院衛生署評鑑合格之區域級以上之醫院）之醫師
    開具診斷證明書，經評鑑符合標準，始具有聘僱之資格，詎
    其等於民國91年間受葉作戈委託以其父親葉國珍為受監護人
    辦理外籍勞工仲介業務，明知葉國珍本人未於91年4月27日
    ，親自前往財團法人長庚紀念醫院林口分院（下稱林口長庚
    醫院）門診並開立「雇主申請聘僱家庭外籍監護工專用診斷
    證明書」（含巴式量表共3紙，下簡稱診斷證明書），竟與
    林明松（涉犯偽造文書罪嫌業經判決確定，另由臺灣新竹地
    方法院檢察署檢察官為不起訴處分）基於偽造私文書之犯意
    聯絡，由被告甲○○交付葉國珍之國民身分證影本、乙種診
    斷證明書予林明松，以新臺幣（下同）15,000元之代價，委
    請林明松偽造葉國珍於91年4月27日在林口長庚醫院就診之
    診斷證明書。林明松則以15,000元之代價，轉向姓名、年籍
    不詳，自稱「盧小姐」之女子（下稱「盧小姐」），購買偽
    造之葉國珍於91年4月27日在林口長庚醫院就診之診斷證明
    書（該診斷證明書係以偽造之林口長庚醫院院長、科主任、
    診治醫師葉森洲之印章，接續蓋用於診斷證明書及所附之巴
    氏量表上而加以偽造），再將該偽造葉國珍之診斷證明書交
    由被告甲○○，被告甲○○再轉交予李元貞，由李元貞持向
    主管機關勞委會申請聘僱外籍監護工，致生損害於林口長庚
    醫院及主管機關勞委會審核外籍監護工申請案件之正確性。
    因認被告涉犯刑法第216條、第210條之行使偽造私文書罪嫌
    等等。
二、按案件曾經判決確定者，應諭知免訴之判決，刑事訴訟法第
    302條第1款定有明文。又訴訟上所謂一事不再理之原則，關
    於實質上一罪或裁判上一罪，亦均有其適用，最高法院60年
    台非字第77號著有判例。所謂同一案件，係指所訴彼此兩案
    為同一被告，其被訴之犯罪事實亦屬同一者而言，是審認案
    件是否同一，端視被告及犯罪事實是否同一而定，茍被告與
    被訴之犯罪事實係屬同一，即屬同一案件，自不因被害人之
    人數而有不同，蓋犯罪事實是否同一，係專以刑罰權對象之
    客觀事實是否同一為準；為避免法院對於僅有同一刑罰權之
    案件，先後為重複之裁判，或更使被告遭受二重處罰之危險
    ，故刑事訴訟法第303條第2款、第7款規定不許其他人就已
    經提起公訴或自訴之案件，在同一法院或不同一法院重行起
    訴，此即所謂「禁止二重起訴」之原則。又連續數行為而犯
    同一之罪名，則檢察官已就犯罪事實一部起訴，其效力及於
    全部，自不得就其後之連續犯罪事實再行起訴（最高法院56
    年度台非字第109號裁判要旨參照）。
三、經查：
  (一)甲○○係馬德斯帝公司新竹分公司之實際負責人，明知陳文
    發（另為不起訴處分）之妻郭秀並未在林口長庚醫院應診，
    竟與林明松（曾經判決確定，另經檢察官為不起訴處分）、
    「王先生」基於偽造文書之共同犯意聯絡，由「王先生」在
    臺北市○○區○○街16巷6號，招攬陳文發申請外籍監護工
    ，並提供郭秀戶口名簿等文件資料，再由甲○○於91年6 月
    間某日，委請林明松以每紙診斷證明書15, 000元之代價，
    向姓名、年籍不詳自稱「盧小姐」之女子，購買林口長庚醫
    院診斷證明書、巴氏量表等不實文件，再由甲○○以馬德斯
    帝公司名義，填寫雇主聘僱外籍勞工申請表，於91年6月21
    日向勞委會提出申請行使，聘僱外籍監護工來臺，致生損害
    於林口長庚醫院及主管機關行政院勞工委員會審核外籍監護
    工申請案件之正確性。經臺灣士林地方法院檢察署主動簽分
    偵辦，認係涉犯刑法第216條、第210條之行使偽造私文書，
    業經該署檢察官於94年5月25日，以94年度偵字第3263號聲
    請簡易判決處刑，並於94年6月10日以94年度士簡字第614號
    繫屬臺灣士林地方法院受理，於94年9月21日改依通常程序
    ，以94年度訴字第656號審理，嗣於95年1月11日改分為95年
    度簡字第11號，並經判處有期徒刑一年二月，緩刑四年，於
    95年3月20日確定等情，有前開聲請簡易判決處刑書、臺灣
    高等法院被告前案紀錄表及本院公務電話紀錄表各1份在卷
    可查。
  (二)本件被告經聲請簡易判決處刑之行使偽造私文書行為與上開
    臺灣士林地方法院審理之行使偽造私文書行為，時間上緊接
    ，犯罪手法類同，觸犯基本構成要件相同之罪名，顯係基於
    概括的犯意反覆為之，有連續犯之裁判上一罪關係，屬於刑
    事訴訟法第8條前段所謂「同一案件」甚明。本件被告被訴
    之犯罪事實，依照首開說明，本件爰不經言詞辯論，逕為諭
    知免訴之判決。
四、依刑事訴訟法第452條、第302條第1款、第307條，判決如主
    文。
中    華    民    國    95    年    4     月    18    日
                  刑事第四庭審判長法  官  林秋宜
                                  法  官  馮俊郎
                                  法  官  劉兆菊
以上正本證明與原本無異。
如不服本判決，應於判決送達後10日內向本院提出上訴狀 (應附
繕本 )，上訴於臺灣高等法院。
中    華    民    國    95    年    4     月    18    日
                                  書記官  馮玉玲


司法院資訊處製作；財團法人民間司法改革基金會備份。
